【裁判字號】    99,台上,7723
【裁判日期】    991209
【裁判案由】    違反毒品危害防制條例
【裁判全文】
最高法院刑事判決            九十九年度台上字第七七二三號
上  訴  人  劉逸群
上列上訴人因違反毒品危害防制條例案件，不服台灣高等法院台
中分院中華民國九十八年七月十五日第二審判決（九十八年度上
訴字第一二三九號，起訴案號：台灣台中地方法院檢察署九十七
年度偵字第二二五０六號），提起上訴，本院判決如下：
    主  文
原判決關於販賣第三級毒品部分撤銷，發回台灣高等法院台中分
院。
其他上訴駁回。
    理  由
一、撤銷發回（販賣第三級毒品）部分
本件原判決認定上訴人劉逸群有原判決事實欄所載之犯罪事實，
因而維持第一審關於論處上訴人販賣第三級毒品罪刑（處有期徒
刑五年六月）之判決，併為從刑之諭知，駁回上訴人此部分在第
二審之上訴，固非無見。
惟查：(一)關於毒品施用者所稱向某人購買毒品之供述，必須補強
證據佐證，係指毒品購買者之供述縱使並無瑕疵，仍須有補強證
據佐證而言，以擔保其供述之真實性。又所補強者，固非以事實
之全部為必要，然仍須與施用毒品者關於相關毒品交易之供述具
有相當程度之關聯性，而得本於彼此間之相互作用，使一般人確
信其供述為真實。本件原判決事實認定：上訴人意圖營利，於民
國九十七年六月十四日或十五日某時許，以000000000
0號行動電話撥打林俊誠持用之0000000000號行動電
話，約定由上訴人以新台幣（下同）一萬五千元販賣林俊誠五０
公克第三級毒品愷他命（下稱愷他命）後，乃各自前往台中市○
區○○○路一一六號三樓之八之林俊誠居所完成交易等情，於理
由內說明係依憑證人林俊誠於第一審指證，並說明林俊誠於台灣
台中地方法院九十七年度訴字第四八六二號案件（即林俊誠被訴
販賣愷他命案件，下稱另案）警詢、偵查中、審判中，業已指認
上訴人及張孟雁等上游毒梟，復就交易過程及毒販網絡關係等具
體事項證述詳確，且該案亦經警查扣林俊誠販賣之愷他命，足見
林俊誠於本案第一審證詞屬實。另以上訴人與林俊誠分別持用0
000000000號、0000000000號行動電話之通
聯紀錄及扣案0000000000號之行動電話作為補強證據
（見原判決理由貳、二、(一)(二)(三)）。然林俊誠於另案已指認向上
訴人等人購買愷他命明確，並經警於該案扣得林俊誠販賣之愷他
命，本質上仍屬林俊誠於另案之指述，縱因與本案第一審所述相
符，足認林俊誠於本案第一審指述並無瑕疵，仍須有其他補強證
據擔保其真實性。而上訴人與林俊誠間之行動電話通聯紀錄、扣
案0000000000號之行動電話僅能證明上訴人與林俊誠
於九十七年六月十四、十五日有以電話相互聯絡，但卷內並無通
訊監察譯文足證二人係於電話中交易愷他命，自無從執為林俊誠
指述之佐證。原判決復未說明究有何其他補強證據足證林俊誠所
述係向上訴人購買愷他命已達一般人得確信為真實之程度，逕採
為上訴人有罪之認定，難認適法。(二)證人於審判中所為與審判外
不符之供述，該審判外之陳述固非不得作為彈劾證據，用以減弱
或否定證人審判中陳述之憑信性。但縱使證人審判外與審判中之
陳述一致，在證據價值上，亦無所謂得以因此強化該證人審判中
陳述之可信度可言。原判決於理由說明：證人林俊誠於本件警詢
、偵查中及另案警詢、偵查中、審判中所為之陳述屬傳聞證據，
且非證明本件犯罪事實存否所必要，依法不具證據能力，但仍得
作為彈劾證據，以彈劾林俊誠於本件審判中陳述之證據力（見原
判決理由壹、一）。然原判決既以證人林俊誠於另案警詢、偵查
中、審判中所為之陳述作為彈劾證據；復以林俊誠於另案警詢、
偵查中、審判中就交易對象、過程及毒販網絡關係等具體事項交
代詳確，而增強林俊誠審判中供述之可信度，依上開說明，亦非
適法。以上或為上訴意旨所指摘，或為本院得依職權調查之事項
，應認原判決關於販賣第三級毒品部分有撤銷發回之原因。
二、上訴駁回（轉讓禁藥）部分
上訴得對於判決之一部為之，未聲明為一部者，視為全部上訴，
刑事訴訟法第三百四十八條第一項定有明文。又第三審上訴書狀
，應敘述上訴之理由，其未敘述者，得於提起上訴後十日內補提
理由書於原審法院，已逾上述期間，而於第三審法院未判決前仍
未提出上訴理由書狀者，第三審法院應以判決駁回之，刑事訴訟
法第三百八十二條第一項、第三百九十五條後段規定甚明。本件
上訴人因不服原審判決，於九十九年七月二十七日提起上訴，並
未聲明為一部上訴，自應視為全部上訴。然其上訴書所敘述皆屬
販賣第三級毒品部分之上訴理由，就轉讓禁藥部分，則未敘及，
迄今逾期已久，於本院判決前仍未補提理由書，其此部分之上訴
並非合法，亦應予駁回。
據上論結，應依刑事訴訟法第三百九十七條、第四百零一條、第
三百九十五條後段，判決如主文。
中    華    民    國  九十九  年   十二   月    九    日
                      最高法院刑事第十一庭
                          審判長法官  黃  一  鑫  
                                法官  張  春  福  
                                法官  林  勤  純  
                                法官  陳  國  文  
                                法官  宋  明  中  
本件正本證明與原本無異
                                      書  記  官  
中    華    民    國  九十九  年   十二   月   十六   日
                                                      v

司法院資訊處製作；財團法人民間司法改革基金會備份。
